臺灣臺東地方法院刑事判決
111年度金訴字第26號
公  訴  人  臺灣臺東地方檢察署檢察官
被      告  林東昇




上列被告因詐欺等案件，經檢察官提起公訴（109年偵字第3366
號、110年度偵字第2276號），被告於本院準備程序中，就被訴
事實為有罪之陳述，經告知被告簡式審判程序之旨，並聽取當事
人之意見後，本院合議庭裁定由受命法官獨任依簡式審判程序審
理，並判決如下：
    主  文
子○○犯如附表三各編號「宣告罪刑」欄所示之罪，各處如附表三
各編號「宣告罪刑」欄所示之刑及「沒收」欄所示之沒收。應執
行有期徒刑壹年陸月。
   事  實
一、子○○、乙○○、丙○○、己○○及姜博畬（乙○○、丙○○、己○○及姜
    博畬涉犯詐欺等犯嫌，本院另行審結）於民國109年7月間加
    入由真實姓名年籍不詳，綽號「財運來」及「線上客服」為
    首之詐騙集團，從事提領詐騙款項並交付上手之階段性工作
    ，並以通訊軟體相互聯絡領取詐騙款項事宜，與其他詐騙集團
    成員間，共同意圖為自己不法所有，基於三人以上詐欺取財
    、以不正方法由自動付款設備取得他人之物及掩飾詐欺犯罪
    所得之犯意聯絡，乙○○擔任車手頭，依綽號「財運來」及「
    線上客服」詐欺集團成員指示於109年7月16日至19日間，指
    示丙○○、子○○、己○○及姜博畬提領詐騙被害人款項，並於10
    9年7月16日至19日間在臺東縣○○市○○街00號之元新飯店，將
    附表一各編號及附表二編號1、2號「人頭帳戶」欄所示之提
    款卡及密碼分別交付給子○○及丙○○，己○○則依綽號「財運來
    」及「線上客服」詐欺集團成員指示，於109年7月18日19時
    44分許在高雄市鳳山區文化路文華兒童公園，向涂白華(另
    案由臺灣高雄地方檢察署偵辦中)收受附表二編號3號「人頭
    帳戶」欄所示之帳戶後，於109年7月19日4時許在臺東市某
    處交付給子○○，嗣由詐欺集團內某成員以附表一、二「詐騙
    手法」欄所示之方式向癸○○、丑○○、庚○○、戊○○、辰○、寅○○、壬○○、丁○○、卯○○、辛○○等人施以詐術，致癸○○、丑○○
    、庚○○、戊○○、辰○、寅○○、壬○○、丁○○、卯○○、辛○○等人
    均陷於錯誤，而均依指示轉帳至附表一、二「人頭帳戶」欄
    所示之帳戶內，並由丙○○、子○○擔任第一線車手分別持附表
    一、二「人頭帳戶」欄所示之提款卡，分別於附表一、二「
    提領時間」欄、「提領地點」欄所示之時間及地點，提領如
    附表一、二「提領金額」欄所示之款項，姜博畬於附表一編
    號3、4之時、地負責替丙○○把風，並保管丙○○所提領之款項
    ，丙○○並將附表一各編號「提領金額」欄所示之提領款項交
    給乙○○，己○○於109年7月19日4時許由高雄市至臺東市與子○○會合，子○○再將附表二各編號「提領金額」欄所示之提領
    款項交付給己○○，由己○○轉交給乙○○，乙○○遂駕駛汽車至屏
    東某處將收得詐騙款項交付給綽號「財運來」之詐欺集團成
    員。
二、案經癸○○、丑○○、庚○○、戊○○、辰○、寅○○、壬○○、丁○○、
    卯○○、辛○○訴由臺東縣警察局臺東分局報告臺灣臺東地方檢
    察署檢察官偵查起訴。
   理  由
壹、程序部分
    本件被告子○○所犯非死刑、無期徒刑、最輕本刑為3年以上
    有期徒刑之罪，或高等法院管轄第一審之案件，且於準備程
    序進行中，被告子○○就被訴事實為有罪之陳述，經告知簡式
    審判程序之旨，並聽取檢察官、被告子○○之意見後，本院裁
    定進行簡式審判程序，是本件之證據調查，依刑事訴訟法第
    273條之2規定，不受同法第159條第1項、第161條之2、第16
    1條之3、第163條之1及第164條至第170條規定之限制，合先
    敘明。
貳、實體方面
一、上開犯罪事實就被告子○○所涉犯詐欺等犯行之部分（即附表
    二各編號所示），業據被告子○○於本院準備程序及審理中均
    坦承不諱(本院卷一第199至237頁、本院卷二第87至105頁)
    ，核與證人即共同被告己○○、乙○○於警詢、偵查及本院準備
    程序時之證述、證人即告訴人丁○○、卯○○、辛○○於警詢時之
    證述相符(臺東分局警卷第1至16、63至72、168至170、180
    至182、191至193頁，左營分局警卷第1至5、15至17頁，東
    檢3366號偵卷第125至155、395至409頁，東檢2276號偵卷第
    47至69頁，雄檢271號偵卷第33至39頁，本院卷一第199至23
    7、295至319、365至417頁)，並有內政部警政署反詐騙諮詢
    專線紀錄表(丁○○)、臺中市政府警察局第二分局永興派出所
    受理各類案件紀錄表(丁○○)、臺中市政府警察局第二分局永
    興派出所受理刑事案件報案三聯單(丁○○)、臺中市政府警察
    局第二分局永興派出所受理詐騙帳戶通報警示簡便格式表(
    丁○○)、金融機構聯防機制通報單(丁○○)、自動櫃員機交易
    明細表(丁○○)、內政部警政署反詐騙諮詢專線紀錄表(卯○○)
    、新北市政府警察局海山分局新海派出所受理各類案件紀錄
    表(卯○○)、新北市政府警察局海山分局新海派出所受理刑事
    案件報案三聯單(卯○○)、新北市政府警察局海山分局新海派
    出所受理詐騙帳戶通報警示簡便格式表(卯○○)、165專線協
    請金融機構暫行圈存疑似詐欺款項通報單(卯○○)、自動櫃員
    機交易明細表(卯○○)、內政部警政署反詐騙諮詢專線紀錄表
    (辛○○)、新北市政府警察局林口分局泰山分駐所受理各類案
    件紀錄表(辛○○)、新北市政府警察局林口分局泰山分駐所受
    理刑事案件報案三聯單(辛○○)、新北市政府警察局林口分局
    泰山分駐所受理詐騙帳戶通報警示簡便格式表(辛○○)、金融
    機構聯防機制通報單(辛○○)、自動櫃員機交易明細表(辛○○)
    、旅客住宿一覽表、元新大飯店住宿明細、臺灣大車隊叫車
    之客戶資料、車輛詳細資料報表、網購/店到店線上查件、
    寄件單、內政部警政署反詐騙諮詢專線紀錄表(陳政清)、中
    華郵政股份有限公司109年10月13日儲字第1090260733號函
    暨附件帳戶基本資料、歷史交易清單、中華郵政股份有限公
    司110年6月4日儲字第1100151929號函暨附件帳戶基本資料
    、歷史交易清單、中華郵政股份有限公司110年6月4日儲字
    第1100151930號函暨附件歷史交易清單、遭詐騙金融帳號、
    臺灣臺北地方檢察署109年度偵字第18228號等起訴書、臺灣
    花蓮地方檢察署110年度偵字第267、579號起訴書、臺灣新
    竹地方檢察署109年度偵字第12709號追加起訴書、臺灣嘉義
    地方檢察署109年度偵字第8236號起訴書、臺灣宜蘭地方檢
    察署109年度偵字第6894號不起訴處分書、臺灣臺中地方檢
    察署110年度偵字第1120號聲請簡易判決處刑書各1份及刑案
    現場照片、大同路郵局、玉山銀行、花蓮二信、土地銀行、
    華南銀行、中山路郵局、馬蘭郵局ATM提領照片、監視器影
    像等證據在卷可佐(臺東分局警卷第171至179、183至190、1
    94至204頁、207至256、259至260頁，左營分局警卷第18至3
    1、34至39、42至44頁，東檢3366號偵卷第179至195、209至
    211、295至309、311至349、351至355、357至363、365至36
    7、369至371、373至378頁)，認被告子○○之自白與事實相符
    ，被告子○○犯行洵堪認定。
二、論罪科刑
(一)按105年12月28日修正公布，並於106年6月28日生效施行之
    洗錢防制法第2條第2款、第3條第1款規定，洗錢防制法所稱
    洗錢行為，包含最輕本刑為6月以上有期徒刑以上之刑之特
    定犯罪。又洗錢防制法之立法目的，即在於防範及制止因特
    定重大犯罪所得之不法財物或財產上利益，藉由洗錢行為（
    例如經由各種金融機構或其他交易管道），使其形式上轉換
    成為合法來源，以掩飾或切斷其財產或財產上利益來源與犯
    罪之關聯性，而藉以逃避追訴、處罰，故其所保護之法益為
    國家對於特定重大犯罪之追訴及處罰。故洗錢罪之成立，除
    行為人在客觀上有掩飾或隱匿因自己重大犯罪所得財產或財
    產上利益之具體作為外，尚須行為人主觀上具有掩飾或隱匿
    其財產或利益來源與犯罪之關聯性，使其來源形式上合法化
    ，以逃避國家追訴、處罰之犯罪意思，始克相當。又過去實
    務認為，行為人對犯特定犯罪所得之財物或利益作直接使用
    或消費之處分行為，或僅將自己犯罪所得財物交予其他共同
    正犯，祇屬犯罪後處分贓物之行為，非本條例所規範之洗錢
    行為，惟依洗錢防制法之新法規定，倘行為人意圖掩飾或隱
    匿特定犯罪所得來源，而將特定犯罪所得直接消費處分，甚
    或交予其他共同正犯，而由共同正犯以虛假交易外觀掩飾不
    法金流移動，即難認單純犯罪後處分贓物之行為，應仍構成
    洗錢防制法第2條第1或2款之洗錢行為。查：被告子○○於本
    案詐欺集團中，擔任「車手」之角色，其知悉所參與之本案
    詐欺集團即附表二各編號之犯行，除自己外，尚有共同被告
    己○○、乙○○、「財運來」、「線上客服」等人，各司其職，
    彼此間相互配合及支援，是被告子○○所為，係構成刑法第33
    9條之4第1項第2款之三人以上共同詐欺取財罪，為最輕本刑
    1年以上有期徒刑以上之罪，亦屬洗錢防制法所稱特定犯罪
    。而本案之詐欺犯罪所得，係透過被告子○○提領，層轉共同
    被告己○○、乙○○、「財運來」、「線上客服」，前已認定，
    被告子○○對此亦知之甚詳，而被告子○○將詐欺犯罪所得上繳
    ，實際上已透過現金之轉交製造多層次之資金斷點，使偵查
    機關除藉由提款監視器錄影畫面鎖定車手或部分底層收水外
    ，難以再向上溯源，並使其餘集團共犯得以直接消費、處分
    之虛假交易外觀掩飾不法金流移動，自無法將之定性為單純
    犯罪後處分贓物之行為，應屬掩飾、隱匿犯罪所得之本質、
    來源、去向之行為，揆諸前開說明，被告之行為構成洗錢防
    制法第2條第2款之洗錢行為，而應論以洗錢防制法第14條第
    1項之一般洗錢罪，甚屬明確。
(二)再按刑法第339條之2第1項之以不正方法由自動付款設備取
    得他人之物罪，其所謂「不正方法」，係泛指一切不正當之
    方法而言，並不以施用詐術為限，例如以強暴、脅迫、詐欺
    、竊盜或侵占等方式取得他人之提款卡及密碼，再冒充本人
    由自動提款設備取得他人之物，或以偽造他人之提款卡由自
    動付款設備取得他人之物等，均屬之。本件詐欺集團成員取
    得附表二「人頭帳戶」欄各編號所示之金融帳戶提款卡及密
    碼後，由被告子○○持往自動櫃員機插入上揭卡片並輸入密碼
    ，冒充告訴人本人或有正當權源之持卡人提款，依上說明，
    自屬「不正方法」無訛。
(三)核被告子○○就附表二各編號所為，係犯刑法第339條之4第1
    項第2款之三人以上共同詐欺取財罪、同法第339條之2第1項
    之非法由自動付款設備取財罪、洗錢防制法第14條第1項之
    洗錢罪。公訴意旨雖漏未論及被告子○○另犯非法由自動付款
    設備取財罪之罪名，然因起訴書犯罪事實欄一業已詳敘「被
    告子○○自自動櫃員機提領現金」之情節，此部分應在起訴範
    圍，並經本院於審理時告知被告此部分所犯罪名，爰依刑事
    訴訟法第300條之規定，於基本同一事實範圍內變更起訴法
    條。
(四)又被告子○○與共同被告己○○、乙○○、「財運來」、「線上客
    服」等不詳詐欺集團成員間，就附表二各編號犯行，互有犯
    意聯絡，並分工合作、互相利用他人行為以達犯罪目的及行
    為分擔，均應論以共同正犯。被告子○○先後分別多次提領附
    表二各編號「提領金額」欄所示帳戶內之款項，係其與本案
    詐欺集團成員共同對同一告訴人所為一次詐欺交付帳戶行為
    後，於同日內分次接續提領之贓款，被害法益同一，被告子
    ○○應僅分別構成一加重詐欺取財罪、一非法由自動付款設備
    取財罪及一洗錢罪。又被告子○○係一行為同時觸犯加重詐欺
    取財罪、非法由自動付款設備取財罪及一般洗錢罪，屬想像
    競合犯，應依刑法第55條規定，均從較重之三人以上共同詐
    欺取財罪處斷。被告子○○所犯如附表二各編號所示3次三人
    以上共同詐欺取財罪，犯意各別，行為互殊，應予分論併罰
    。
(五)按想像競合犯之處斷刑，本質上係「刑之合併」，其所謂從
    一重處斷，乃將想像競合犯組成之評價上數罪，合併為科刑
    一罪，其所對應之刑罰，亦合併其評價上數罪之數法定刑，
    而為一個處斷刑。易言之，想像競合犯侵害數法益者皆成立
    犯罪，論罪時必須輕、重罪併舉論述，同時宣告所犯各罪名
    ，包括各罪有無加重、減免其刑之情形，亦應說明論列，量
    刑時併衡酌輕罪部分量刑事由，評價始為充足，然後依刑法
    第55條規定「從一重處斷」，非謂對於其餘各罪可置而不論
    。因此，法院決定處斷刑時，雖以其中最重罪名之法定刑，
    做為裁量之準據，惟於裁量其輕重時，仍應將輕罪合併評價
    在內。本案被告子○○於本院審理時自白一般洗錢犯行，依洗
    錢防制法第16條第2項「犯前2條之罪，在偵查或審判中自白
    者，減輕其刑」之規定，原應減輕其刑，惟其所犯一般洗錢
    罪係屬想像競合犯其中之輕罪，本案犯行係從一重之共同加
    重詐欺取財罪處斷，就此部分想像競合輕罪得減刑部分，依
    上開說明，由本院於後述依刑法第57條量刑時，一併衡酌該
    部分減輕其刑事由，附此敘明。
(六)爰以行為人之責任為基礎，並審酌被告子○○為身心健全，具
    勞動能力之人，竟不思循以正當管道取得財物，明知詐欺集
    團對社會危害甚鉅，竟受金錢誘惑，加入本案詐欺集團負責
    提領詐欺贓款之車手工作，利用告訴人丁○○、卯○○、辛○○一
    時不察、陷於錯誤，以附表二各編號「詐騙手法」欄所載之
    方式進行詐騙，致使告訴人等受有財產損失，不僅漠視他人
    財產權，更製造金流斷點，影響財產交易秩序，亦徒增檢警
    機關追查集團上游成員真實身分之難度，犯罪所生危害非輕
    ，所為實屬不該，衡以被告犯後已坦承犯行，已具悔意，然
    迄未與告訴人等和解並賠償告訴人等所受損害之犯後態度，
    暨考量被告子○○多有因涉犯詐欺犯行而經法院判刑之前科紀
    錄，此有臺灣高等法院被告前案紀錄表1份在卷可佐（本院
    卷二第67至83頁）、兼衡被告子○○犯罪之動機、目的、手段
    、於詐欺集團之參與程度及分工情節、所獲利益（詳後沒收
    部分），及於審判中其自陳高職畢業之智識程度、職業工、
    月收入約新臺幣（下同）6至7萬元、家庭經濟狀況勉持、家
    中尚有祖母待其扶養（本院卷二第104頁）等一切情狀，分
    別量處如主文所示之刑。並考量被告子○○各次所犯之罪名、
    行為態樣均相同，顯具有共通性；復就被告子○○各次犯行所
    反應出之人格特性、期待可能性，及整體刑法目的、相關刑
    事政策與量刑權之法律拘束性原則等項予以綜合考量後，定
    其應執行之刑如主文。
三、沒收
(一)按犯罪所得，屬於犯罪行為人者，沒收之；於全部或一部不
    能沒收，或不宜執行沒收時，追徵其價額；犯罪所得已實際
    合法發還被害人者，不予宣告沒收或追徵，刑法第38條之1
    第1項前段、第3項、第5項分別定有明文。又任何人都不得
    保有犯罪所得，為基本法律原則，犯罪所得之沒收或追徵，
    在於剝奪犯罪行為人之實際犯罪所得（原物或其替代價值利
    益），使其不能坐享犯罪之成果，以杜絕犯罪誘因，可謂對
    抗、防止經濟、貪瀆犯罪之重要刑事措施，性質上屬類似不
    當得利之衡平措施，著重所受利得之剝奪。然苟無犯罪所得
    ，自不生利得剝奪之問題，固不待言，至二人以上共同犯罪
    ，關於犯罪所得之沒收或追徵，倘個別成員並無犯罪所得，
    且與其他成員對於所得亦無事實上之共同處分權時，同無利
    得可資剝奪，特別在集團性或重大經濟、貪污犯罪，不法利
    得龐大，一概採取絕對連帶沒收或追徵，對未受利得之共同
    正犯顯失公平。倘若共同正犯各成員內部間，對於不法利得
    分配明確時，自應依各人實際分配所得沒收；至共同正犯各
    成員對於不法利得享有共同處分權限時，則應負共同沒收之
    責。經查，被告子○○因本案即附表二所示擔任詐欺集團車手
    工作，獲取每次提領金額之百分之2，共計為4,238元報酬乙
    情，業據其供承在卷（本院卷二第103頁），既為其犯罪所
    得，且未扣案，亦未實際合法發還告訴人等，復查無刑法第
    38條之2第2項所定情形，自應依刑法第38條之1第1項前段、
    第3項規定宣告沒收，並於全部或一部不能沒收或不宜執行
    沒收時，追徵其價額。
(二)次按犯洗錢防制法第14條之罪，其所移轉、變更、掩飾、隱
    匿、收受、取得、持有、使用之財物或財產上利益，沒收之
    ；犯第15條之罪，其所收受、持有、使用之財物或財產上利
    益，亦同，洗錢防制法第18條第1項定有明文。惟因洗錢行
    為之標的是否限於行為人者始得宣告沒收，法無明文，是倘
    法條未規定「不問屬於犯罪行為人與否均沒收」時，自仍以
    屬於被告所有者為限，始應予沒收。經查：被告子○○提領附
    表二各編號所示之告訴人等受騙匯入本案金融帳戶內之款項
    後，已全數層轉交予共同被告己○○、乙○○、「財運來」、「
    線上客服」等人，業如前述，足見上開詐欺款項非屬被告所
    有，亦無證據證明其就該款項具有事實上管領、處分權限，
    揆諸前揭說明，除前述被告子○○分得之報酬外，自無從就告
    訴人等遭詐欺而匯入本案金融帳戶內之款項，另依洗錢防制
    法第18條第1項或刑法第38條之1第1項前段之規定宣告沒收
    ，併此敘明。　　
據上論斷，應依刑事訴訟法第273條之1第1項、第284條之1、第2
99條第1項前段、第300條，洗錢防制法第14條第1項、第16條第2
項，刑法第11條前段、第339條之4第1項第2款、第339條之2第1
項、第28條、第55條、第51條第5款、第38條之1第1項前段、第3
項，刑法施行法第1條之1第1項，判決如主文。，判決如主文。
　　
本案經檢察官陳金鴻提起公訴，檢察官甲○○到庭執行職務。
中　　華　　民　　國　　111 　年　　11　　月　　11　　日
                  刑事第一庭  法  官  蔡政晏
以上正本證明與原本無異。
如不服本判決應於收受送達後20日內向本院提出上訴書狀，並應
敘述具體理由；其未敘述上訴理由者，應於上訴期間屆滿後20日
內向本院補提理由書（均須按他造當事人之人數附繕本）。「切
勿逕送上級法院」。告訴人或被害人對於本判決如有不服，請書
具不服之理由狀，請求檢察官上訴者，其上訴期間之計算係以檢
察官收受判決正本之日期為準。
中　　華　　民　　國　　111 　年　　11　　月　　11　　日
                              書記官  林慧芬
附錄論罪科刑法條：
中華民國刑法第339條之2
意圖為自己或第三人不法之所有，以不正方法由自動付款設備取
得他人之物者，處三年以下有期徒刑、拘役或三十萬元以下罰金
。
以前項方法得財產上不法之利益或使第三人得之者，亦同。
前二項之未遂犯罰之。

中華民國刑法第339條之4
犯第三百三十九條詐欺罪而有下列情形之一者，處一年以上七年
以下有期徒刑，得併科一百萬元以下罰金：
一、冒用政府機關或公務員名義犯之。
二、三人以上共同犯之。
三、以廣播電視、電子通訊、網際網路或其他媒體等傳播工具，
    對公眾散布而犯之。
前項之未遂犯罰之。

洗錢防制法第14條
有第二條各款所列洗錢行為者，處七年以下有期徒刑，併科新臺
幣五百萬元以下罰金。
前項之未遂犯罰之。
前二項情形，不得科以超過其特定犯罪所定最重本刑之刑。　
附表一：
編號 被害人 詐騙手法 匯款時間 匯款方式 匯款金額（新臺幣【下同】） 人頭帳戶 車手  提領時間 提領金額 提款地點 1 癸○○ 佯稱為購物平台及銀行客服人員，因操作錯誤重複訂單，取消訂單須依指示匯款云云 109年7月16日22時30分許 操作網路銀行匯款 8,980元 000-00000000000000 丙○○提領後轉交乙○○ 109年7月16日23時2分許 8,000元 (起訴書將手續費5元加入計算 ，應予扣除) 臺東縣○○市○○路0段000號統一超商東定店。         109年7月16日23時3分許 1,000元 (起訴書將手續費5元加入計算 ，應予扣除)  2 丑○○ 佯稱為購物平台及銀行客服人員，因操作錯誤重複訂單，取消訂單須依指示匯款云云 109年7月18日17時28分許 操作ATM匯款 2萬9,985元 000-00000000000000 丙○○提領後轉交乙○○ 109年7月18日17時37分許 3,000元 (起訴書將手續費5元加入計算 ，應予扣除) 臺東縣○○市○○路000號玉山商業銀行臺東分行。         109年7月18日17時37分許 2萬元 (起訴書將手續費5元加入計算 ，應予扣除)          109年7月18日18時許 7,000元 (起訴書將手續費5元加入計算 ，應予扣除)  3 庚○○ 佯稱為購物平台及銀行客服人員，因操作錯誤重複訂單，取消訂單須依指示匯款云云 109年7月18日18時許 操作網路銀行匯款 5,019元 000-00000000000000 丙○○提領後轉交乙○○ 109年7月18日18時10分許 5,000元 (起訴書將手續費5元加入計算 ，應予扣除) 臺東縣○○市○○路00號之花蓮二信臺東分社。 4 戊○○ 佯稱為購物平台及銀行客服人員，因操作錯誤設定為分期付款，解除分期付款須依指示匯款云云 109年7月18日21時40分許 操作網路銀行匯款 49,987元 000-00000000000000 丙○○提領後轉交乙○○ 109年7月18日21時45分許 20,000元 (起訴書將手續費5元加入計算 ，應予扣除) 臺東縣○○市○○路0段000號之華南銀行臺東分行。         109年7月18日21時45分許 20,000元 (起訴書將手續費5元加入計算 ，應予扣除)          109年7月18日21時46分許 20,000元 (起訴書將手續費5元加入計算 ，應予扣除)     109年7月18日21時42分許  49,989元   109年7月18日21時46分許 20,000元 (起訴書將手續費5元加入計算 ，應予扣除)          109年7月18日21時47分許 20,000元 (起訴書將手續費5元加入計算 ，應予扣除)  5 辰○ 佯稱為購物平台及銀行客服人員，因操作錯誤重複訂單，取消訂單須依指示匯款云云 109年7月18日23時2分許 操作網路銀行匯款 9萬9,987元 000-000000000000 丙○○提領後轉交乙○○ 109年7月18日23時4分許 20,000元 臺東縣○○市○○路000號之臺東中山路郵局。         109年7月18日23時5分許 20,000元          109年7月18日23時6分許 20,000元          109年7月18日23時7分許 20,000元     109年7月18日23時5分許  9萬9,988元   109年7月18日23時8分許 20,000元          109年7月18日23時8分許 20,000元          109年7月18日23時9分許 20,000元          109年7月18日23時9分許 20,000元          109年7月18日23時10分許 20,000元          109年7月18日23時11分許 19,800元 (起訴書誤載20,000元，應予更正)  6 寅○○ 佯稱為購物平台及銀行客服人員，因操作錯誤重複訂單，取消訂單須依指示匯款云云 109年7月19日16時32分許 操作ATM 2萬9,987元  000-00000000000000 丙○○提領後轉交乙○○ 109年7月19日16時35分許 30,000元 臺東縣○○市○○路000號之臺東中山路郵局。    109年7月19日17時許  2萬9,985元 (起訴書誤載2萬9,987元 ，應予更正)   109年7月19日17時21分許 3,000元           27,000元  7 壬○○ 佯稱為購物平台及銀行客服人員，因操作錯誤重複訂單，取消訂單須依指示匯款云云 109年7月19日16時45分許 操作ATM 2萬9,989元 (起訴書誤載2萬9,987元 ，應予更正) 000-00000000000000 丙○○提領後轉交乙○○ 109年7月19日16時49分許 30,000元 臺東縣○○市○○路000號之臺東中山路郵局。 
附表二：
編號 被害人 詐騙手法 匯款時間 匯款方式 匯款金額（新臺幣【下同】） 人頭帳戶 車手  提領時間 提領金額 提款地點 1 丁○○ 佯稱為購物平台及銀行客服人員，因操作錯誤重複扣款，取消扣款須依指示匯款云云 109年7月18日20時46分許 操作ATM匯款 2萬9,985元 000-00000000000000 子○○提領後轉交己○○後轉交給乙○○ 109年7月18日20時50分許 (起訴書誤載20時5分 ，應予更正) 20,000元 (起訴書將手續費5元加入計算 ，應予扣除) 臺東縣○○市○○路000號之玉山銀行臺東分行。         109年7月18日20時50分許 (起訴書誤載20時5分 ，應予更正) 10,000元 (起訴書將手續費5元加入計算 ，應予扣除)     109年7月18日21時1分許  2萬9,988元 (起訴書誤載2萬9,985元 ，應予更正)   109年7月18日21時3分許 20,000元 (起訴書將手續費5元加入計算 ，應予扣除)          109年7月18日21時5分許 9,900元 (起訴書將手續費5元加入計算 ，應予扣除)  2 卯○○ 佯稱為購物平台及銀行客服人員，因操作錯誤誤設訂單，取消訂單須依指示匯款云云 109年7月18日20時56分許 操作ATM匯款 2萬9,987元  000-00000000000000 子○○提領後轉交己○○後轉交給乙○○ 109年7月18日21時分許 20,000元 (起訴書將手續費5元加入計算 ，應予扣除) 臺東縣○○市○○路000號玉山商業銀行臺東分行。         109年7月18日21時分許 10,000元 (起訴書將手續費5元加入計算 ，應予扣除)     109年7月18日21時28分許  2萬2,123元   109年7月18日21時30分許 20,000元 (起訴書將手續費5元加入計算 ，應予扣除) 臺東縣○○市○○路00號之花蓮二信臺東分社。         109年7月18日21時31分許 2,000元 (起訴書將手續費5元加入計算 ，應予扣除)  3 辛○○ 佯稱為購物平台及銀行客服人員，因操作錯誤設定為分期付款，解除分期付款須依指示匯款云云 109年7月19日17時5分許 操作網路銀行匯款 4萬9,988元 000-00000000000000 子○○提領後轉交己○○後轉交給乙○○ 109年7月19日17時8分 5,0000元 臺東縣○○市○○街0號1樓之臺東馬蘭郵局。    109年7月19日17時8分  4萬9,988元   109年7月19日17時10分 5,0000元  
附表三：
編號 事      實 宣告罪刑 沒    收 1 附表二編號1 子○○犯三人以上共同詐欺取財罪，處有期徒刑壹年貳月。 未扣案之犯罪所得新臺幣壹仟壹佰玖拾捌元沒收之，於全部或一部不能沒收或不宜執行沒收時，均追徵其價額。   2 附表二編號2 子○○犯三人以上共同詐欺取財罪，處有期徒刑壹年貳月。 未扣案之犯罪所得新臺幣壹仟壹肆拾元沒收之，於全部或一部不能沒收或不宜執行沒收時，均追徵其價額。  3 附表二編號3 子○○犯三人以上共同詐欺取財罪，處有期徒刑壹年貳月。 未扣案之犯罪所得新臺幣貳仟元沒收之，於全部或一部不能沒收或不宜執行沒收時，均追徵其價額。